臺灣桃園地方法院宣示判決筆錄　　　　　 96年度訴字第267號
公　訴　人　台灣桃園地方法院檢察署檢察官
被　　　告　甲○○
　　　　　　　　　　（另案於臺灣台北監獄執行）
指定辯護人　本院公設辯護人陳瑞明
上列被告因違反毒品危害防制條例案件，經檢察官提起公訴（九
十五年度毒偵字第五三六一號），由本院合議庭裁定由受命法官
獨任進行簡式審判程序後，經檢察官聲請依協商程序判決，本院
於中華民國九十六年三月十六日下午四時，在本院刑事第九法庭
宣示判決，出席職員如下：
法官起立朗讀判決主文、犯罪事實要旨、處罰條文、附記事項，
及告以上訴限制、期間並提出上訴狀之法院，且諭知記載其內容
：
一、主文：
    甲○○施用第一級毒品，處有期徒刑捌月，扣案之第一級毒
    品海洛因捌包（法務部調查局標示HR+ 者，驗餘淨重合計參
    肆點陸零公克）、內含第一級毒品海洛因之殘渣袋拾只（殘
    渣無法析離）沒收銷燬之，扣案之毒品海洛因外包裝袋捌只
    （合計重參點柒肆公克）沒收；又施用第二級毒品，處有期
    徒刑伍月，扣案之第二級毒品甲基安非他命壹包（行政院衛
    生署管制藥品管理局標示檢體編號Ａ00000000號者
    ，驗餘含袋重貳點肆柒柒公克）沒收銷燬之，扣案之吸食器
    壹組、分裝袋壹包均沒收。應執行有期徒刑壹年，扣案之第
    一級毒品海洛因捌包（法務部調查局標示HR+ 者，驗餘淨重
    合計參肆點陸零公克）、內含第一級毒品海洛因之殘渣袋拾
    只（殘渣無法析離）、第二級毒品甲基安非他命壹包（行政
    院衛生署管制藥品管理局標示檢體編號Ａ00000000
    號者，驗餘含袋重貳點肆柒柒公克）沒收銷燬之，扣案之毒
    品海洛因外包裝袋捌只（合計重參點柒肆公克）、吸食器壹
    組、分裝袋壹包均沒收。
二、犯罪事實要旨：
    甲○○前於民國八十九年間因施用毒品案件，經本院於八十
    九年五月十二日以八十九年度毒聲字第三二七三號裁定送觀
    察、勒戒，因認有繼續施用毒品傾向，復經本院於八十九年
    七月十四日以八十九年度毒聲字第四七六三號裁定令入戒治
    處所施以強制戒治，嗣經本院於八十九年十一月二十二日以
    八十九年度毒聲字第七二七０號裁定停止戒治，所餘戒治期
    間付保護管束，而於八十九年十二月七日停止戒治出監，惟
    於交付保護管束期間，有違反保護管束應遵守事項情節重大
    之情事，而經本院於九十年三月十四日以九十年度毒聲字第
    一一四三號裁定撤銷停止戒治，令入戒治所施以強制戒治，
    後於九十三年四月十七日強制戒治期滿，並經臺灣桃園地方
    法院檢察署檢察官於九十三年五月十三日以九十三年度戒毒
    偵字第一０九號為不起訴處分確定。詎猶不知悔改，於前開
    強制戒治執行完畢釋放後五年內，復基於施用第一級毒品海
    洛因之犯意，於九十五年十月十八日，在桃園縣桃園市○○
    路一０００號十一樓之一四租屋處內，以將海洛因置入香菸
    點燃之方式，施用第一級毒品海洛因一次。另基於施用第二
    級毒品甲基安非他命之犯意，於九十五年十月十八日，在上
    揭租屋處內，以將甲基安非他命置入吸食器燃燒後吸用霧化
    煙氣之方式，施用第二級毒品甲基安非他命一次。嗣於同日
    晚上九時三十分許，在桃園市○○路一０００號地下二樓停
    車場處為警查獲，並在上揭租屋處內查獲第一級毒品海洛因
    八包（法務部調查局標示HR+ 者，驗餘淨重合計三四．六０
    公克，空包裝合計重三．七四公克）、內含第一級毒品海洛
    因之殘渣袋十只（殘渣無法析離）、第二級毒品甲基安非他
    命一包（行政院衛生署管制藥品管理局標示檢體編號Ａ00
    000000號者，驗餘含袋重二．四七七公克）及其所有
    供施用第二級毒品甲基安非他命所用之吸食器一組、分裝袋
    一包。
三、處罰條文：
    毒品危害防制條例第十條第一項、第二項、第十八條第一項
    前段，刑法第十一條、第五十一條第五款、第三十八條第一
    項第二款。
四、附記事項：
    至警員於九十五年十月十八日扣得之白色或無色透明結晶或
    結晶性粉末一包（行政院衛生署管制藥品管理局標示檢體編
    號Ａ00000000號者，驗餘淨重一七．七五五公克）
    ，經鑑驗其成分未檢出有管制藥品或毒品成分；及法務部調
    查局標示ＨＲ- 者白色粉末一包，經鑑驗其成分為第四級毒
    品ＣＬＯＮＡＺＥＰＡＭ成分（此屬行政罰之沒入範疇），
    有行政院衛生署管制藥品管理局管檢字第０九五００一三一
    二六號鑑定書、法務部調查局九十五年十一月十九日調科壹
    字第Ｚ0000000000號鑑定書各一紙附卷可稽，爰
    不予宣告沒收，附此敘明。
五、協商判決除有刑事訴訟法第四百五十五條之四第一項第一款
    於本訊問程序終結前，被告撤銷協商合意或檢察官撤回協商
    聲請者；第二款被告協商之意思非出於自由意志者；第四款
    被告所犯之罪非第四百五十五條之二第一項所定得以協商判
    決者；第六款被告有其他較重之裁判上一罪之犯罪事實者；
    第七款法院認應諭知免刑或免訴、不受理者情形之一，及違
    反同條第二項「法院應於協商合意範圍內為判決；法院為協
    商判決所科之刑，以宣告緩刑或二年以下有期徒刑、拘役或
    罰金為限」之規定者外，不得上訴。
六、本件如符合前述得上訴之情形，得自收受判決送達之日起十
    日內，向本院提出上訴書狀，上訴於第二審法院。
中　　華　　民　　國　　96 　　年　　3　　月　   16   日
                    刑事第一庭  法　官　黃梅淑
以上正本證明與原本無異。
　　　　　　　　　　　　　　  　書記官　魏里安
中　　華　　民　　國　　96　　年　　3 　　月　　16　　日
附錄本案論罪科刑法條：
毒品危害防制條例第10條規定：
施用第一級毒品者，處6 月以上5 年以下有期徒刑。
施用第二級毒品者，處3 年以下有期徒刑。
毒品危害防制條例第18條第1 項規定：
查獲之第一、二級毒品及專供製造或施用第一、二級毒品之器具
，不問屬於犯人與否，均沒收銷燬之；查獲之第三、四級毒品及
製造或施用毒品之器具，無正當理由而擅自持有者，均沒入銷燬
之。但合於醫藥、研究或訓練之用者，得不予銷燬。
